【裁判字號】    97,訴,3672
【裁判日期】    971022
【裁判案由】    毒品危害防制條例
【裁判全文】
臺灣臺中地方法院刑事判決              97年度訴字第3672號
公  訴  人  臺灣臺中地方法院檢察署檢察官
被      告  甲○○
上列被告因違反毒品危害防制條例案件，經檢察官提起公訴（97
年度毒偵字第4087號），於本院準備程序，被告就被訴事實為有
罪之陳述，經合議庭裁定改行簡式審判程序，本院判決如下：
    主  文
甲○○施用第一級毒品，處有期徒刑拾壹月。扣案之第一級毒品
海洛因壹包（驗餘淨重零點零參陸參公克）及海洛因殘渣袋壹只
，均沒收銷燬之；扣案之注射針筒參支，沒收。
    犯罪事實
一、甲○○前於民國（下同）93年間因施用毒品案件，經本院裁
    定送觀察、勒戒後，認無繼續施用之傾向，於94年5月17日
    執行完畢釋放，並經臺灣臺中地方法院檢察署檢察官於同年
    5 月23日以94年度毒偵字第2486號為不起訴處分確定在案。
    詎仍不知戒絕毒品，於前開觀察、勒戒執行完畢釋放後之5
    年內之95年5月初，甲○○亦因施用第一級毒品案件，經本
    院以95年訴字第2820號判處有期徒刑8月，臺灣高等法院台
    中分院以96年度上訴字第185號駁回其上訴確定，尚未執行
    時，竟又基於施用第一級毒品犯意，於97年8月6日晚上約9
    、10時許，在台中市○○區○○路2段126巷48號2樓203室之
    居處，以其所有注射針筒加入毒品注射方式施用第一級毒品
    海洛因1次。嗣於97年8月7日晚上9時30分許，經警在台中市
    西屯區○○路○段126巷48號前查獲，當場扣得第一級毒品海
    洛因1包（毛重0.07公克，驗餘後淨重0.0363公克）及海洛
    因殘渣袋1只，另經其同意帶同警方至其上址居處，再查獲
    其所有供施用毒品用之注射針筒3支，始查悉上情。
二、案經臺中市警察局第四分局報請臺灣臺中地方法院檢察署檢
    察官偵查起訴。
    理  由
一、按除被告所犯為死刑、無期徒刑、最輕本刑為3年以上有期
    徒刑之罪或高等法院管轄第一審案件者外，於刑事訴訟法第
    273條第1項程序進行中，被告先就被訴事實為有罪之陳述時
    ，審判長得告知被告簡式審判程序之旨，並聽取當事人、代
    理人、辯護人及輔佐人之意見後，裁定進行簡式審判程序；
    除簡式審判程序及簡易程序案件外，第一審應行合議審判，
    刑事訴訟法第273之1條第1項、第284條之1分別定有明文。
    查本件被告甲○○所犯係死刑、無期徒刑、最輕本刑為3年
    以上有期徒刑或高等法院管轄第一審案件以外之罪，並於本
    院行準備程序時就被訴事實為有罪之陳述，本院合議庭依前
    揭規定，經評議結果，裁定改由受命法官獨任行簡式審判程
    序。又簡式審判程序之證據調查，依刑事訴訟法第273條之2
    規定，不受同法第159條第1項審判外陳述排除之限制，再被
    告對於卷內之各項證據，亦不爭執證據能力，故卷內所列之
    各項證據，自得作為證據，合先敘明。
二、上揭犯罪事實，業據被告甲○○於警詢、偵訊及本院審理時
    均坦承不諱，並有上開海洛因1包、注射針筒3支及海洛因殘
    渣袋1只扣案，復有扣押物品清單3紙、行政院衛生署草屯療
    養院鑑定書1紙、現場圖1張及現場照片6張在卷可證。而為
    警所採之尿液，經送鑑驗結果確呈可待因、嗎啡陽性反應，
    亦有中山醫學大學附設醫院檢驗科藥物檢測中心於97年8 月
    21日出具之尿液檢驗報告1份附卷可稽，而海洛因施用入人
    體後水解還原成嗎啡，再循嗎啡之代謝方式排出體外，已據
    行政院衛生署藥物食品檢驗局（81）藥檢壹字第006431 號
    函說明甚詳。足徵被告自白因有其他證據可補強，且查與事
    實相符，足予憑採。本案事證明確，被告犯行已經證明，應
    依法論科。
四、核被告甲○○所為，係犯毒品危害防制條例第10條第1項之
    施用第1級毒品罪。被告施用第一級毒品前後持有第一級毒
    品之低度行為，應為其施用第一級毒品之高度行為所吸收，
    不另論罪。爰審酌被告曾有施用毒品之不良素行，竟不知悔
    改，於觀察、勒戒執行完畢釋放後5年內，猶繼續施用毒品
    ，復於95年5月間因施用毒品案件，經本院以95年訴字第282
    0號刑事判決，判處有期徒刑8月確定（尚未執行完畢），竟
    又基於施用第一級毒品之犯意，再犯本件相同之罪，足見其
    雖經觀察、勒戒等治療程序，仍未徹底戒絕施用毒品遠離毒
    害，顯未能善體國家設置觀察、勒戒機構，協助毒品施用者
    戒除毒害之良法美意，兼衡以被告犯罪之動機、方法、手段
    、家庭狀況暨犯後已坦承犯行，態度尚稱良好等一切情狀，
    量處如主文所示之刑，以示懲儆。另扣案之海洛因1包（毛
    重0.07公克，驗餘淨重0.0363公克），依毒品危害防制條例
    第2條第2項第1款之規定，係屬第一級毒品，而扣案之海洛
    因殘渣袋1只，則與附著其上之毒品無從析離，自應視同第
    一級毒品海洛因，均不問屬於犯人與否，應依毒品危害防制
    條例第18條第1項前段之規定，宣告沒收銷燬之。又扣案之
    注射針筒3支，為被告所有，且為其供施用毒品犯罪所用之
    物，業據被告供承在卷，爰依刑法第38條第1項第2款之規定
    ，併予宣告沒收之。
五、據上論斷，應依刑事訴訟法第273條之1第1項、第299條第1
    項前段、第310條之2、第454條第1項，毒品危害防制條例第
    10條第1項、第18條第1項前段，刑法第11條前段、第38條第
    1項第2款，判決如主文。
六、如不服本判決，應於判決送達後10日內，附具理由向本院提
    出上訴狀（應附繕本）。
本案經檢察官乙○○到庭執行職務。
中    華    民    國    97    年    10    月    22    日
                  刑事第十庭    法  官  黃賢婷
以上正本證明與原本無異。
上訴書如未敘述理由，應於上訴期間屆滿後20日內補提理由書於
本院。
                                書記官  王麗雯
中    華    民    國    97    年    10    月    22    日
附錄本案論罪科刑法條：
毒品危害防制條例第10條第1項
施用第一級毒品者，處6月以上、5年以下有期徒刑。


司法院資訊處製作；財團法人民間司法改革基金會備份。
